# 陈版，请教公开发行公司债券、承销保荐费用的会计处理

提问人：SS 林木 时间：2017-03-23 11:32:37
请教陈版及各位老师，公司公开发行公司债券 10 亿，承销保荐费用 1000 万，发行期 5 年。券商收到募集资金扣除 1000 万承销保荐费用，9.9亿打款给公司。 1000 万确认了 60 万的进项税，是不是要做如下处理（疑惑点进项税处理是否正确）： 借：银行存款 9.9亿借：应交税费-进项税 60 万 借：应付债券-利息调整 940 万 贷：应付债券-本金 10 亿
以后期间，根据票面利息计算利息。利息调整摊销计入利息。假如票面利息6%，发行期 5 年。 则：借：财务费用 6000 万 贷：银行存款 6000 万 借：财务费用 188 万（940/5) 贷：应付债券-利息调整 188 万 还本金的时候。 借：应付债券-本金 10 亿贷：银行存款 10 亿

回答人：chenyiwei
基本可以这样理解。但要注意：后续“应付债券——利息调整”在各年度之间的摊销，应采用实际利率法而不是直线法，除非两者差异对报表整体的影响是显著不重大的。